【裁判字號】    98,訴,1709
【裁判日期】    990112
【裁判案由】    毒品危害防制條例
【裁判全文】
臺灣臺北地方法院刑事判決              98年度訴字第1709號
公  訴  人  臺灣臺北地方法院檢察署檢察官
被      告  甲○○
選任辯護人  李金澤律師
上列被告因毒品危害防制條例案件，經檢察官提起公訴（98年度
偵字第19302號），本院判決如下：
    主  文
甲○○犯如附表一所示罪，各處如附表一所示之主刑及從刑。應
執行有期徒刑有期徒刑伍年，犯罪所得財物共新臺幣貳仟捌佰元
沒收，如全部或一部不能沒收時，以其財產抵償之；扣案如附表
二所示之物均沒收。
    事  實
壹、甲○○明知安非他命、K他命分別係毒品危害防制條例所規
    範之第二級、第三級毒品，不得非法販賣，竟意圖營利，分
    別基於販賣第二級、第三級毒品之犯意，先於不詳時間，在
    臺灣地區向不詳姓名之成年人同時販入後述之第二、三級毒
    品後，再以其個人名義申請使用之0000000000門號供欲購買
    者聯絡，俟約定購買毒品之數量及價格後，再於下列時、地
    進行交易，而販賣第二級毒品安非他命及第三級毒品k他命
    予其友人：
    一、於民國98年7月17日，其友人乙○○先以自己持用之000
        0000000號行動電話門號，撥打至甲○○持用之0000000
        000號行動電話門號，約定欲購買之k他命數量後，復於
        同日，前往甲○○位於臺北市○○路187巷7號12樓之住
        處，而以新臺幣（下同）300元之代價，販賣k他命1小
        包（含袋重1.1公克，淨重為0.9公克）予乙○○。
    二、於98年7月27日，丁○○以自己持用之0000000000行動
        電話門號，先行撥打至甲○○持用之上開門號，約定欲
        購買之安非他命數量後，再於同日23時4分許，至臺北
        市○○街上之洗衣店前，以2500元販賣第二級毒品安非
        他命1包（重量不詳）予丁○○。
    三、於98年8月13日23時20分許，其友人丙○○先行以自己
        持用之0000000000號行動電話門號，撥打至甲○○持用
        之門號，詢問甲○○尚有無k他命，經確認數量及價格
        後，雙方約定在臺北市松山區永吉187巷187巷7號前，
        欲以700元之代價，販賣K他命2小包予丙○○，嗣於同
        日23時35分許，當場為警查獲而未遂，並扣得k他命2小
        包（含袋重分別為0.98公克、1.25公克）、現金300元
        、摻有k他命之香菸1支，並徵得甲○○同意帶同警方前
        往甲○○之住處及其所使用之車輛執行搜索，扣得k他
        命1包（內分為3小包，總計含袋重為14.78公克）、k他
        命1小包（含袋重為1.41公克）、施用k他命之盤子、吸
        管、撥板各2個、玻璃球1個、塑膠吸管1支、電話簿1本
        、空夾鏈袋8包、磅秤1臺、行動電話1具（含000000000
        0之門號SIM卡）、含Caffeine、Acetaminophen之白色
        粉末1包等物，始循線查獲上情
貳、案經宜蘭縣政府警察局宜蘭分局報由臺灣臺北地方法院檢察
    署檢察官偵查起訴。
    理  由
壹、證據能力
  一、按被告之自白，非出於強暴、脅迫、利誘、詐欺、疲勞訊
      問、違法羈押或其他不正之方法，且與事實相符者，得為
      證據，刑事訴訟法第156條第1項定有明文。查被告於本院
      中之自白，被告並未抗辯有遭強暴、脅迫、利誘等不正之
      方法取供，且於本院審理時並未爭執其證據能力，堪認被
      告於本院中所為之自白確係出於其自由意志，且該等筆錄
      之內容，與事實相符合，自有證據能力。
  二、按刑事訴訟法第159條第1項雖規定，被告以外之人於審判
      外之言詞或書面陳述，除法律有規定外，不得作為證據。
      本件證人乙○○、丙○○、丁○○等前於偵查中所為之證
      詞固均屬被告以外之人於審判外之陳述，惟依刑事訴訟法
      第159條之1第2項規定，原則上屬於法律規定為有證據能
      力之傳聞證據，於例外顯有不可信之情況，始否定其得為
      證據。是以，得為證據之被告以外之人於偵查中所為之陳
      述，因其陳述未經被告詰問，應認屬於未經合法調查之證
      據，此項詰問權之欠缺，非不得審判中由被告行使以補正
      ，而完足為經合法調查之證據，最高法院97臺上字第2340
      號判決參照。而證人丙○○、丁○○、乙○○等人，既於
      本院審理中經傳喚到庭，且證人乙○○業經被告當庭行使
      詰問權，是認該瑕疵業已治癒，為有證據能力，至於證人
      丁○○、丙○○到庭後固依刑事訴訟法第181條規定拒絕
      證言，屬客觀上不能行使詰問權之例外情形，對於被告之
      詰問權行使已依法保障，且依同法第159之1第2項規定，
      既無顯為不可信之情形，自得採為本件論罪科刑之證據。
      另證人丙○○、丁○○及乙○○之警詢筆錄，業據辯護人
      否認其證據能力，自不得採為論罪科刑之依據。
  三、本院認定事實所引用之下列卷證資料（包含文書證據、物
      證等證據），並無證據證明係公務員違背法定程序所取得
      ，且被告及其指定辯護人、檢察官於本院準備程序及審判
      期日中對本院提示之該卷證，就證據能力均未表示爭執，
      迄至言詞辯論終結前亦未再聲明異議，又卷內之文書證據
      ，亦無刑事訴訟法第159條之4之顯有不可信之情況與不得
      作為證據之情形，本院審酌上開證據資料製作時之情況，
      尚無違法不當及證明力明顯過低之瑕疵，亦認為以之作為
      證據應屬適當，是依刑事訴訟法第159條至第159條之5規
      定，所引用之卷證所有證據（包含文書證據、物證等證據
      ），如下揭所示均有證據能力，合先敘明。
貳、實體部分：
  一、理由部分：
      上揭犯罪事實，訊據被告固坦承於犯罪事實二所載之時地
      ，以2500元之代價，交付丁○○安非他命1包，惟矢口否
      認有販賣第二級、第三級毒品以營利之情，辯稱丙○○與
      乙○○係伊友人，乙○○會詢問伊有無k他命，並請伊幫
      忙購買k他命，渠等係一起共同前往購買K他命施用；另為
      警查獲當日，伊並無販賣k他命予丙○○之意思，在伊身
      上所查獲之k他命2包係欲供伊個人施用，現金300元則係
      伊個人欲購買香菸之金錢云云。經查：
      （一）犯罪事實一部分，證人乙○○於偵查中證稱卷附98
            年7月18日之譯文，係伊於當日撥打予被告，因前
            一日伊至被告位於臺北市○○街住處，以300元或
            400元代價，拿取K他命1包，後來伊撥打電話予被
            告表示重量不足等語（見98年度偵字第19302號卷
            第171頁）。又被告於本院審理中亦自認000000000
            0之行動電話門號係以伊母親名義申請，而由伊個
            人持用，伊於偵查中已閱過乙○○與伊之通話譯文
            ，乙○○當天至伊住處拿取K他命，因伊剛好持有K
            他命，故以300元代價售予乙○○等語（見本院卷
            98  年10月13日之訊問筆錄）。復再核諸卷附被告
            持用之0000000000門號與乙○○持用之0000000000
            門號之通聯譯文內容（見98年度偵字第22244號卷
            第55-  56頁），可知渠等確實於98年7月17日，由
            乙○○先行以電話聯繫被告，詢問被告當時是否持
            有K他命，確認數量後，再由乙○○前往被告之住
            處以300元之價格交易，被告係當場交付K他命予證
            人乙○○，事後，證人乙○○就當日被告交付之K
            他命未足約定交易之數量即1克，而於翌日撥打電
            話予被告抱怨此事，則互核被告於本院第一次審理
            中之自白、證人乙○○於偵查中之證詞及卷附之通
            話譯文，堪認被告於本院第一次審理中之自白與事
            實相符，顯可採信，堪認被告確實有以300元之代
            價出售K他命0.9公克予證人乙○○之事實。至於證
            人乙○○事後於本院審理中固到庭證稱伊係委請被
            告代為向被告之友人購買K他命，且伊係與被告共
            同前往交易，K他命係被告之友人交付予伊，而購
            買毒品之金錢伊則當場交付予被告之友人，被告未
            經手K他命與交易毒品之金錢等語（見本院卷98年
            12月16日審判筆錄），然顯與前開被告之自白及通
            聯譯文內容未相一致，加以證人對於為何偵查中未
            據實供述毒品係向被告友人所買乙節，未有合理說
            明，且衡諸證人乙○○於偵查中並無不能依自由意
            志供述之情狀，而足使本院相信其於偵查中之證詞
            不足採信，再經衡酌前開被告於本院之自白及通聯
            譯文之內容，是認證人乙○○於審理中事後翻異之
            證詞非屬實在，而不足以為有利被告之認定。是以
            ，被告販賣第三級毒品K他命予證人乙○○之犯行
            應堪認定。
      （二）犯罪事實二部分，證人丁○○於偵查中證稱伊與被
            告於98年7月27之通聯譯文內容，係表示伊欲向被
            告拿取安非他命，通聯當日晚上11時4分許，伊與
            被告相約在臺北市○○街洗衣店前交易，伊有交付
            2500元予被告，被告亦有交付伊重量不詳之安非他
            命1小包等語（見98年度偵字第19302號卷第159-16
            0頁），核與被告於本院審理中交付安非他命及收
            受2500元之供述（見本院卷98年12月16日之審判筆
            錄）相符，復有被告與證人丁○○之通聯譯文在卷
            足憑（見98年度偵字第22244號卷第47頁），則被
            告販賣第二級毒品安非他命予證人丁○○乙節亦堪
            認定。至於被告否認有藉此牟利乙情，但被告自承
            與丁○○未有相當情誼，且被告自己並未施用安非
            他命，對於丁○○一再向伊詢問有無安非他命，實
            為不耐，係基於勉強始向他人購入安非他命再轉售
            予證人丁○○，則被告既與丁○○素昧平生，且近
            年來毒品之濫用，危害國民健康與社會安定日益嚴
            重，治安機關對於販賣或施用毒品之犯罪行為，無
            不嚴加查緝，各傳播媒體對於政府大力掃毒之決心
            亦再三報導，已使毒品不易取得且物稀價昂，苟被
            告有償交付安非他命予證人丁○○之交易過程中無
            利可圖，當無甘冒被供出來源或被檢警查緝法辦判
            處重刑之危險而平白供應他人之理，更遑論被告更
            親自持毒品前去德惠街面交予丁○○，被告辯稱未
            有從中獲取利益，誠難採信。又販賣毒品安非他命
            係違法行為，非可公然為之，而安非他命亦無公定
            價格，且每次買賣之價格、數量，亦隨時依雙方之
            關係深淺、資力、需求量、對行情之認知、來源是
            否充裕、查緝是否嚴緊、購買者被查獲時供述購買
            對像之可能風險之評估等因素，而異其標準，機動
            調整，非可一概論之。從而販賣之利得，除非經行
            為人詳細供出各次所販賣之毒品之進價及售價，且
            數量俱臻明確外，實難察得其交易實情，然販賣者
            從價差或量差中牟利，方式雖異，惟其販賣行為在
            意圖營利則屬同一。從而，舉凡有償交易，除足以
            反證其確係另基於某種非圖利本意之關係外，通常
            尚難因無法查悉其精確之販入價格，作為是否高價
            賣出之比較，諉以無營利之意思而阻卻販賣犯行之
            追訴。本件被告交付安非他命既屬有償行為，且被
            告係特別與證人丁○○約定交易地點，倘非有利可
            圖，自無平白甘冒觸犯重罪之風險而特意前往約定
            地點有償交付安非他命予證人丁○○之理，足認被
            告主觀上確有販賣第二級毒品以營利之意圖。加以
            先前被告本否認交付安非他命予證人丁○○乙節，
            係事後見無法翻異證人丁○○之證詞，始自白有交
            付安非他命乙情，益徵被告辯稱未有牟利之詞係屬
            避重就輕之詞，無足可採。
      （三）犯罪事實三部分，被告固否認有與證人丙○○交易
            k他命之意圖，惟證人丙○○於偵查中證稱98年8
            月13日22時許，伊先與電話與被告聯繫，確認被告
            當時身上是否持有k他命，被告身上如果有多餘之k
            他命，伊即會找被告拿取，被告回答表示350元，
            伊回稱要拿700元，因伊當時所帶現金係1000元，
            故於電話中並表示請被告帶300元下來找零等語（
            見98年度偵字第19302號卷第150-151頁），復核諸
            被告與證人丙○○間之通聯譯文（見98年度偵字第
            22244號卷第49-50頁），證人丙○○所證稱之情節
            確實與通聯譯文內容相符，況當時被告身上經查獲
            持有2小包k他命及300元現金，益證被告與證人張
            士辰非僅口頭約定交易，亦確實有欲進行交易之事
            實。而該2小包k他命經送鑑定結果確屬第三級毒品
            k 他命，此有交通部民用航空局航空醫務中心航藥
            鑑字第0984390號毒品鑑定書，故認被告所辯不足
            採信。綜上所述，本件事證明確，堪認被告涉犯販
            賣第二級、第三級毒品等罪，應予以依法論科。至
            本件被告犯入前揭第二、三級毒品之時間地點，雖
            因被告否認犯罪而無法特定，但依罪證有疑利於被
            告之法理，應以認定被告係同時販入本件之第二、
            三級毒品為對被告最有利（否則丙○○部分無法論
            以未遂罪），特此敘明。
  二、論罪科刑部分：
      （一）查被告行為時，毒品危害防制條例部分條文業已修
            正，並經總統於98年5月20日公布，惟本次修正條
            文，涉及多項授權法規修正或訂定，須有一定施行
            日期，以完備相關法令修訂及行政作業程序，其主
            管機關法務部立法原意亦認為本次修正條文應回歸
            同條例第36條規定，自公布後6個月施行（臺灣高
            等法院暨所屬法院因應新修正毒品危害防制條例施
            行法律問題研討會結論參照），即於98年11月20日
            起施行，而按修正、施行前毒品危害防制條例第4
            條第2項原規定：「製造、運輸、販賣第二級毒品
            者，處無期徒刑或7年以上有期徒刑，得併科新臺
            幣7百萬元以下罰金。」；修正施行後之條文則規
            定：「製造、運輸、販賣第二級毒品者，處無期徒
            刑或7年以上有期徒刑，得併科新臺幣1千萬元以下
            罰金」，其罰金上限由700萬元修正提高為1千萬元
            之修正。同條第3項原規定：「製造、運輸、販賣
            第三級毒品者，處5年以上有期徒刑，得併科新臺
            幣5百萬元以下罰金。」；修正、施行後之條文則
            規定：「製造、運輸、販賣第3級毒品者，處5年以
            上有期徒刑，得併科新臺幣7百萬元以下罰金。」
            。其罰金上限則由500  萬元提高修正為700萬元，
            比較修正前後之規定，應以修正前之規定較有利於
            被告，故依據刑法第2條第1項但書，本件應適用修
            正、施行前之毒品危害防制條例第4條第2項、第3
            項之規定。
      （二）按安非他命、K他命分屬毒品危害防制條例第2條第
            2項第2款、第3款所列之第二、三級毒品，故核被
            告所為，係犯毒品危害防制條例第4條第2項之販賣
            第二級毒品罪、第3項之販賣第三級毒品罪及第6項
            、第3項之販賣第三級毒品未遂罪。被告持有第二
            級毒品之低度行為，為其販賣之高度行為所吸收，
            不另論罪。被告著手於販賣k他命予丙○○，然尚
            未完成交易即遭查獲，為未遂犯，就此部分爰適用
            刑法第25條第2項減輕其刑。另被告出售之毒品數
            量非鉅，所得財物亦共計僅有2800元，與其他販毒
            集團大量販賣毒品並可獲得厚利之情形比較，所生
            危害並非過鉅，誠屬法重情輕，倘對其販賣第二級
            、第三級毒品等犯行仍處以法定最低本刑，猶嫌過
            重，衡情顯有可憫恕之處，就所犯上開3罪，爰依
            刑法第59條之規定，減輕其刑，且就販賣第三級毒
            品未遂部分，遞予減輕其刑。被告所犯上開3罪間
            ，犯意各別，行為互異，應分論併罰。爰審酌被告
            時值壯年，當以謀取正途獲得金錢，僅為圖得一己
            之私利，無視於國家防制毒品危害之禁令，竟販售
            毒品牟利，不僅助長毒品氾濫，戕害他人之身心發
            展，且足以使購買而施用者導致精神障礙、性格異
            常，甚至造成生命危險之生理成癮性及心理依賴性
            ，戕害國民身心健康，且被告犯後猶卸責矯飾其詞
            ，顯無悔悟之意，惟念及被告前未曾受有期徒刑以
            上刑之宣告，此有臺灣高等法院被告前案紀錄，素
            行尚稱良好，暨其生活狀況、智識程度等一切情狀
            ，分別量處如主文所示之刑及從刑，並定應執行刑
            及從刑。
      （三）又按犯第4條至第9條、第12條、第13條或第14條第
            項、第2項之罪者，其供犯罪所用或因犯罪所得之
            財物，均沒收之，如全部或一部不能沒收時，追徵
            其價額或以其財產抵償之，毒品危害防制條例第19
            條第1項定有明文，此規定係採義務沒收主義，凡
            供犯罪所用或因犯罪所得之財物，且屬犯人所有者
            ，均應宣告沒收。經查，本件被告販賣第2級毒品
            予丁○○，其犯罪所得為2500元，販賣第3級毒品k
            他命予乙○○，其犯罪所得為300元，是應依據上
            開毒品危害防制條例第19條第1項之規定，宣告沒
            收之，且該犯罪所得如全部或一部不能沒收時，以
            其財產抵償。其次，上開扣案之被告所持用門號
            0000000000之行動電話1支（含SIM卡）、夾鏈袋、
            磅秤、盤子、撥板、吸管各2支等物，係被告所有
            乙節，業經被告供承明確，該行動電話既供被告聯
            絡買賣安非他命、k他命所用，而夾鏈袋、磅秤、
            盤子、撥板、吸管等物，衡諸常情，亦屬販賣毒品
            分裝包裝需用之物，自亦依同條例第19條第1項規
            定沒收之。再按毒品危害防制條例第2條第2項規定
            ，毒品依其成癮性、濫用性及對社會危害性分為4
            級，並就製造、運輸、販賣、意圖販賣而持有、以
            非法方法使人施用、引誘他人施用及轉讓等不同品
            項毒品之行為，分別定其處罰。至施用或持有第3
            、4 級毒品純質淨重未達20公克者，因其可罰性較
            低，故未設處罰之規定，惟鑑於第3、4級毒品均係
            管制藥品，特於同條例第11條之1明定無正當理由
            ，不得擅自持有。毒品危害條例第18條第1項後段
            復規定查獲之第3、4級毒品，無正當理由而擅自持
            有者，沒入銷燬之。從而，依同條例第18條第1項
            後段應沒入銷燬之毒品，專指查獲施用或持有之第
            3、4  級毒品而言；倘係查獲製造、運輸、販賣、
            意圖販賣而持有、以非法方法使人施用、引誘他人
            施用或轉讓第3、4級毒品，既屬同條例相關法條明
            文規定處罰之犯罪行為，即非該條項應依行政程序
            沒入銷燬之範圍。又同條例第19條第1項所定「供
            犯罪所用或因犯罪所得之物」，係指犯第4條至第9
            條、第12條、第13條或第14條第1項、第2項之罪所
            用或所得之物，不包括毒品本身在內，尚不得援用
            此項規定為第3、4級毒品之沒收依據。再者，同條
            例對於查獲之製造、運輸、販賣、意圖販賣而持有
            、以非法方法使人施用、引誘他人施用及轉讓第3
            、4級毒品之沒收，並無特別規定，如其行為已構
            成犯罪，則該毒品即屬不受法律保護之違禁物，應
            回歸刑法之適用，依刑法第38條第1項第1款、第3
            項之規定沒收之，始為適法。查本件所扣案之第3
            級毒品k他命共6包（共18.42公克，驗餘總淨重
            18.4194公克）、摻有k他命之香菸1支（驗餘淨重
            0.7752公克），依據前開說明，自應依刑法第38條
            第1項第1款規定宣告沒收之（已鑑驗耗損之第3級
            毒品k他命，因已滅失，毋庸再予宣告沒收）。此
            外，按犯販賣毒品罪所查獲之毒品，其包裝有防止
            毒品裸露、逸出及潮濕之功用，並便於攜帶，係供
            販賣毒品所用之物，倘其包裝與毒品可以析離，自
            應依毒品危害防制條例第19條第1項宣告沒收，是
            扣案之第3級毒品k他命之包裝袋共7個，依98年度
            偵字第22244號卷附照片所示（見偵卷第69頁），
            顯然可以析離，且為被告所有供販賣第3級毒品所
            用之物，均應依毒品危害防制條例第19條第1項規
            定併予宣告沒收之。
據上論斷，應依刑事訴訟法第299條第1項前段、毒品危害防制條
例第4條第2項、第3項、第6項、第19條第1項，刑法第2條第1項
、第11條、第25條第2項、第59條、第38條第1項第1款、第51 條
第5款，判決如主文。
本案經檢察官李彥霖到庭執行職務
中    華    民    國    99    年    1    月    12    日
                  刑事第十七庭審判長法  官  劉煌基
                                    法  官  葉力旗
                                    法  官  楊雅清
以上正本證明與原本無異。
如不服本判決應於收受送達後10日內向本院提出上訴書狀，並應
敘述具體理由；其未敘述上訴理由者，應於上訴期間屆滿後20日
內向本院補提理由書（均須按他造當事人之人數附繕）「切勿逕
送上級法院」。
                                    書記官  吳俊龍
中    華    民    國    99    年    1    月    12    日
附錄本案論罪科刑法條全文：
毒品危害防制條例第4條
製造、運輸、販賣第一級毒品者，處死刑或無期徒刑；處無期徒
刑者，得併科新臺幣 2 千萬元以下罰金。
製造、運輸、販賣第二級毒品者，處無期徒刑或 7 年以上有期
徒刑，得併科新臺幣 1 千萬元以下罰金。
製造、運輸、販賣第三級毒品者，處 5 年以上有期徒刑，得併
科新臺幣 7 百萬元以下罰金。
製造、運輸、販賣第四級毒品者，處 3 年以上 10 年以下有期
徒刑，得併科新臺幣 3 百萬元以下罰金。
製造、運輸、販賣專供製造或施用毒品之器具者，處 1 年以上
7 年以下有期徒刑，得併科新臺幣 1 百萬元以下罰金。
前五項之未遂犯罰之。
附表一
┌─┬─────┬──────┬────┬───────┐
│  │犯罪之時地│所販之毒品、│交易對象│ 所犯罪名及   │
│  │          │重量、交易金│        │ 科處罪刑     │
│  │          │額          │        │              │
├─┼─────┼──────┼────┼───────┤
│  │98/7/17   │k他命       │乙○○  │販賣第三級毒品│
│1 │          │重量不詳    │        │既遂罪；      │
│  │          │300元       │        │有期徒刑2年6月│
│  │          │            │        │；犯罪所得財物│
│  │          │            │        │新臺幣佰元沒│
│  │          │            │        │收，如全部或一│
│  │          │            │        │部不能沒收時，│
│  │          │            │        │以其財產抵償之│
├─┼─────┼──────┼────┼───────┤
│  │98/7/27   │安非他命    │丁○○  │販賣第二級毒品│
│2 │          │重量不詳    │        │既遂罪；      │
│  │          │2500元      │        │有期徒刑3年6月│
│  │          │            │        │；犯罪所得財物│
│  │          │            │        │新臺幣貳仟伍佰│
│  │          │            │        │元沒收，如全部│
│  │          │            │        │或一部不能沒收│
│  │          │            │        │時，以其財產抵│
│  │          │            │        │償之          │
├─┼─────┼──────┼────┼───────┤
│  │98/8/13   │k他命       │丙○○  │販賣第三級毒品│
│3 │          │分別為0.98公│        │未遂罪；      │
│  │          │、1.25公克  │        │有期徒刑1年3月│
│  │          │未遂        │        │；扣案如附表二│
│  │          │            │        │所示之物均沒收│
└─┴─────┴──────┴────┴───────┘
附表二
┌───────────┬────────┐
│   應沒收之物         │沒收法條依據    │
├───────────┼────────┤
│ 施用k他命之盤子、撥板│毒品危害防制條例│
│ 、吸管各2支          │第19條第1項前段 │
├───────────┼────────┤
│ 夾鏈袋8包            │同上            │
├───────────┼────────┤
│ 磅秤1臺              │同上            │
├───────────┼────────┤
│ 行動電話             │同上            │
├───────────┼────────┤
│ 包裝K他命之包裝袋7個 │同上            │
├───────────┼────────┤
│ k他命6包（驗餘總淨重 │刑法第38條第1項 │
│ 18.4194公克）、摻有k │第1款           │
│ 他命之香菸1支（驗餘總│                │
│ 淨重0.7752公克）     │                │
└───────────┴────────┘

司法院資訊處製作；財團法人民間司法改革基金會備份。
